# 权益法核算的长期股权投资，以前年度未提过投资损失，可以直接提减值么？

提问人：王small吖 时间：2020-02-22 08:05:21
请教大家，权益法核算的长期股权投资，以前年度发生投资损失因金额不大一直未确认投资损失，本期继续发生损失，金额较大，根据持股比计算的享有份额小于其账面价值，这种情况下是直接提减值，还是先确认投资损失，然后账面价值与按照持股比例计算的享有份额的差额计入减值。麻烦各位大神看一下，谢谢！

回答人：chenyiwei
对于前期未确认投资损失，应考虑是否构成前期差错，如果属于重大前期差错的，应进行追溯重述的更正，而不应直接在本期计提减值准备。权益法下的投资损失和减值准备的差异还是很大的。